【裁判字號】    98,訴,343
【裁判日期】    980325
【裁判案由】    強盜
【裁判全文】
臺灣彰化地方法院刑事判決  98年度訴字第343號
公  訴  人  臺灣彰化地方法院檢察署檢察官
被      告  丙○○
                    現羈押於台灣彰化看守所
指定辯護人  葉玲秀律師
上列被告因強盜案件，經檢察官提起公訴（97年度偵緝字第681
、682號），本院判決如下：
    主  文
丙○○共同意圖為自己不法之所有，以藥劑至使不能抗拒，而取
他人之物，處有期徒刑伍年陸月；又意圖為自己不法之所有，以
藥劑至使不能抗拒，而取他人之物，處有期徒刑伍年陸月；扣案
之殘渣袋壹個沒收。應執行有期徒刑柒年陸月；扣案之殘渣袋壹
個沒收。
    事  實
一、丙○○與林靜茵（前經本院於民國98年2月20日以97年度訴
    字第3450號判處有期徒刑六年）2人共同意圖為自己不法之
    所有，共同基於強盜他人財物之犯意聯絡與行為分擔，於民
    國97年6月30日中午某日，夥同至彰化縣員林鎮某藥局購買
    具有苯重氮基鹽類成分之安眠藥數粒，先將其中一粒份之安
    眠藥摻入可樂內溶解，即於翌日即同年7月1日凌晨2時許，
    在彰化縣員林鎮○○路咖啡店內，藉由網際網路上網至網路
    聊天室與甲○○閒聊，並相約至「夏綠地汽車旅館」前會面
    。丙○○駕駛車牌號碼UD-9785號自用小客車且搭載林靜茵
    前往「夏綠地汽車旅館」附近巷道，將該車輛停妥，再一同
    徒步至「夏綠地汽車旅館」前等候，丙○○向甲○○謊稱其
    偕同其妹林靜茵前來，詢問甲○○其妹能否同往云云，甲○○遂應允之。甲○○因身上僅有新台幣（下同）800多元，
    尚不足在「夏綠地汽車旅館」投宿，表示其要先提款後再投
    宿，丙○○與林靜茵先乘坐甲○○駕駛其母張雯瑄所有車牌
    號碼CG-3259號自用小客車，途經員林鎮、北斗鎮等地之金
    融機構附設ATM櫃員機，均未能領得現金，丙○○遂告知甲○○到位於彰化縣埤頭鄉○○村○○路232號之「好來屋汽
    車旅館」，只要現金650元，於是甲○○駕駛前揭車輛搭載
    林靜茵與丙○○同往「好來屋汽車旅館」，於同日凌晨4時
    48 分許到達該「好來屋汽車旅館」，辦妥車號登記後而投
    宿該汽車旅館第205號房間。彼等三人在該房間內聊天，丙○○便從身上皮包內取出前述已摻有安眠藥之可樂一瓶，分
    別倒入該汽車旅館提供之紙杯3杯，再分給每人一杯，丙○○即喝下可樂（因丙○○長期服用安眠藥，上述劑量對其已
    不生藥效），林靜茵假裝要飲用，甲○○不疑有他逕予喝下
    ，約莫10分鐘後，甲○○喝下之安眠藥效發作，致使甲○○
    因此昏睡至不能抗拒，丙○○見狀即取走甲○○所有之手機
    1 支、皮包1個（內裝有身分證、汽機車駕照、郵局與台灣
    企銀提款卡各1張、現金1百餘元）等物，並駕駛前開車牌號
    碼CG-3259號自用小客車附載林靜茵同往丙○○前述停放其
    所有車輛處後，林靜茵下車去駕駛丙○○所有前述車輛，隨
    同丙○○駕駛甲○○使用前揭車輛，再到丙○○位於彰化縣
    福興鄉○○村○○路○段366巷6號住處停放，林靜茵始搭乘
    計程車離去。嗣於同年7月1日7時2分許，甲○○經該汽車旅
    館之清潔人員呼叫後醒來，發覺丙○○與林靜茵均已不知去
    向，其所有之手機、財物、車輛等物亦不見蹤跡，遂於同日
    17 、18時許，至位於彰化縣埔心鄉之行政院衛生署署立彰
    化醫院抽血檢驗，復於同日18時許，至彰化縣警察局北斗分
    局埤頭分駐所報案，警方於同年7月4日20時30分許，在彰化
    縣福興鄉○○村○○路○段366巷口即丙○○家附近，尋獲甲○○使用之車牌號碼CG-3259號自用小客車（業據甲○○領
    回），經調查後始查獲上情。
二、丙○○於97年10月初某日，先在彰化縣員林鎮某藥局購買含
    有Bemzodigze pine成分之安眠藥數粒，並將安眠藥磨成粉
    狀隨身攜帶，於同年月7日18時許，其藉由網際網路上網至
    網路聊天室與乙○○認識閒聊後，竟基於強盜他人財物之犯
    意，邀約乙○○偕同至彰化縣福興鄉橋頭村62號之「紅樓精
    品汽車旅館」喝酒，乙○○應允，彼等先約於同日20時10分
    許，在彰化縣鹿港鎮○○路上之麥當勞速食店碰面後，由乙○○開車搭載丙○○前往「紅樓精品汽車旅館」途中，乙○○下車至全家便利商店購買6瓶啤酒並攜帶上車，於同日20
    時30分許，到達「紅樓精品汽車旅館」2樓第125室房間休息
    ，丙○○主動開啟啤酒倒入紙杯，以約定由划數字拳輸的人
    喝酒之方式，勸誘乙○○喝酒，其間丙○○趁乙○○到該房
    間內盥洗室如廁之際，將預藏上開已磨成粉狀之安眠藥藥粉
    摻入酒杯內，待乙○○上完廁所後，接續勸誘乙○○飲酒，
    乙○○不知該酒杯內之啤酒已摻有安眠藥物，仍予以喝下，
    未久，即因安眠藥效發作加上酒精催化，便倒下昏睡而至使
    其不能抗拒。丙○○見狀遂將乙○○所有放在桌上之行動電
    話乙支及自小客車內之手錶乙支、皮夾內現金3300元、台中
    商業銀行金融卡1張、健保卡1張等物，如數取走，並乘坐不
    詳車號之計程車離去。嗣於同日23時許，乙○○清醒後，始
    發現丙○○已離去，其所有之前揭手機及車上財物亦莫名不
    見，旋於同日24時許，至彰化縣警察局鹿港分局福興分駐所
    報案，復於翌日即同年8日15時許，到財團法人彰化基督教
    醫院抽血及驗尿，發現血液中含有Benzodiazepine 成分有
    8.91ng/ml（大於3ng/ml，即屬安眠藥成份），方知其遭丙○○下藥迷昏。嗣經警方循線查獲上情，並於同年月8日14
    時40分許，前往丙○○上址住處起獲甲○○所有之現金3300
    元、健保卡1張、台中商業銀行提款卡1張、手錶1支、手機1
    支（上開物品已由乙○○領回），且扣得丙○○裝安眠藥供
    前開行為使用之殘渣袋1個。
三、案經甲○○、乙○○分別告訴彰化縣警察局鹿港分局報告臺
    灣彰化地方法院檢察署檢察官偵查起訴。
    理  由
一、按被告以外之人於審判外之言詞或書面陳述，除法律有規定
    者外，不得作為證據，刑事訴訟法第159 條第1 項定有明文
    。本案後述所引用被告以外之人於審判外之供述證據及非供
    述證述，公訴人及被告、辯護人均同意有證據能力，亦未於
    言詞辯論終結前聲明異議，又無不適當情形，符合刑事訴訟
    法第159條之5規定，應均有證據能力，合先敘明。
二、查前揭犯罪事實，已經丙○○於偵查及本院審理時自白在卷
    ，核與證人即告訴人甲○○於偵訊及本院審理時（本院97年
    訴字第3450號林靜茵強盜案件）、證人即告訴人乙○○於偵
    查時證述情節相符。又犯罪事實欄一所示與林靜茵部分，亦
    經本院於98年2月20日以97年訴字第3450號判決認定共犯林
    靜茵與被告丙○○謀議先購買安眠藥，再一同約甲○○至汽
    車旅館，並共同使甲○○喝下摻有安眠藥之可樂後，迨甲○○昏迷至不能抗拒後，丙○○向林靜茵表示其有管道可以處
    理甲○○的車子，丙○○遂徒手拿取甲○○身上之手機1支
    、皮包1個（內有身分證、汽機車駕照、郵局與台灣企銀提
    款卡各1張、現金1百餘元）外，並強取甲○○所使用之自用
    小客車，林靜茵搭乘丙○○駕駛該車回到「夏綠地汽車旅館
    」附近巷口，再由林靜茵駕駛丙○○所有車輛，隨同丙○○
    駕駛甲○○使用之車輛，返回彰化縣福興鄉○○村○○路○
    段366巷丙○○住處附近，使該車處於渠等持有使用狀態，
    共犯林靜茵已參與本件強盜行為之分擔，並有強盜犯意聯絡
    ，有上開案件判決在卷可參。次查，行政院衛生署署立彰化
    醫院抽取甲○○血液檢驗結果，該血液內含苯重氮基鹽類藥
    物211.04 ng/ml，該藥物成分有鎮靜、安眠、抗焦慮作用，
    故臨床使用上是屬於安眠藥的一種，係目前使用較普遍的一
    種，其本身有昏迷之效果，此有衛生署彰化醫院檢驗科外送
    檢驗結果單在卷可參；另財團法人彰化基督教醫院抽取乙○○血液檢驗結果，其血液內含有Benzodiazepine成分，為
    nordiazepam之藥物，有上開檢驗報告單一紙在卷可參，足
    認被告自白其摻入可樂、啤酒內之藥物為安眠藥無訛。此外
    ，復有「好來屋汽車旅館」交班報表1份、電腦報表照片2張
    、彰化縣警察局鹿港福興分駐所一般陳報單1張、贓物認領
    保管單影本1紙、彰化縣警察局失竊汽機車尋獲電腦輸入單1
    份「紅樓汽車旅館現場照片、啤酒照片、贓物照片、丙○○
    裝安眠藥殘渣袋、乙○○之贓物認領保管單、扣押筆錄、扣
    押物品目錄表及收據等件附卷可參。據此，本案事證明確，
    被告犯行堪予認定。
三、核被告前揭所為，均係犯刑法第328第1項之強盜罪。被告與
    林靜茵就前揭犯罪事實欄一所示之犯行，互有犯意之聯絡與
    行為之分擔，應論以共同正犯。被告先後兩次強盜犯行，行
    為之時間、地點不同，侵害被害人法益互異，顯係基於各別
    犯意為之，依法應分論併罰。爰審酌被告四肢健全之年輕人
    ，為貪圖財物，滿足私慾，竟以藥物方式迷昏被害人，對社
    會秩序安全危害甚鉅，造成被害人日後生活之身心恐懼，惟
    被害人甲○○財物損失不多及乙○○所有財物均經其領回，
    有贓物認領保管單二紙在卷可參，且參以被告智識程度、犯
    罪動機目的、手段，暨被告自白犯行，犯後態度尚稱良好等
    一切情狀，各量處如主文所示之刑，並定其應執行刑，以資
    懲儆。至扣案如事實欄二所示之裝安眠藥之殘渣袋乙個，係
    被告所有且係供其犯罪所用，業據被告於本院自承在卷，應
    依刑法第38條第1項第2款規定，宣告沒收之。
據上論斷，應依刑事訴訟法第299條第1項前段，刑法第28條、第
328條第1項、第51條第5款、第38條第1項第2款，判決如主文。
本案經檢察官鄭少到庭執行職務。
中    華    民    國    98    年    3     月    25    日
                  刑事第六庭    審判長法  官  王義閔
                                      法  官  鄭舜元
                                      法  官  張德寬
以上正本證明與原本無異。
如不服本判決應於收受判決後10日內向本院提出上訴書狀，並
應敘述具體理由。其未敘述上訴理由者，應於上訴期間屆滿後
20日內向本院補提理由書(均須按他造當事人之人數附繕本)
「切勿逕送上級法院」。
告訴人或被害人對於判決如有不服具備理由請求檢察官上訴者，
其上訴期間之計算係以檢察官收受判決正本之日期為準。
中    華    民    國    98    年    3    月    25    日
                                     書記官  黃得翔
附錄本案論罪科刑法條全文：
中華民國刑法第328條
（普通強盜罪）
意圖為自己或第三人不法之所有，以強暴、脅迫、藥劑、催眠術
或他法，至使不能抗拒，而取他人之物或使其交付者，為強盜罪
，處5年以上有期徒刑。
以前項方法得財產上不法之利益或使第三人得之者，亦同。
犯強盜罪因而致人於死者，處死刑、無期徒刑或 10 年以上有期
徒刑；致重傷者，處無期徒刑或 7 年以上有期徒刑。
第 1 項及第 2 項之未遂犯罰之。
預備犯強盜罪者，處 1 年以下有期徒刑、拘役或 3 千元以下罰
金。


司法院資訊處製作；財團法人民間司法改革基金會備份。
